【裁判字號】    98,消債抗,21
【裁判日期】    980430
【裁判案由】    更生事件
【裁判全文】
臺灣雲林地方法院民事裁定            98年度消債抗字第21號
抗  告  人
即  債務人  甲○○
上列抗告人因消費者債務清理事件聲請更生，對於中華民國98年
2 月26日本院97年度消債更字第212 號裁定提起抗告，裁定如下
：
    主  文
抗告駁回。
抗告費用由抗告人負擔。
    理  由
一、本件抗告意旨略以：其於民國95年間參加中華民國銀行公會
    會員辦理消費金融案件無擔保債務協商機制，協商約定由其
    自同年10月起，每月繳納新臺幣22,579元，分80期償還全部
    債務，惟上開協商條件實係其在無法拒絕銀行的情況下，所
    為超出自身能力負擔之決定，陷己於無力償還債務之困境，
    原審裁定未慮及其對更生程序需求之殷切，遽以駁回伊更生
    之聲請，顯有未洽，為此爰依法提起抗告，請求廢棄原裁定
    ，並聲明准予重新補正機會。
二、按債務人聲請更生時，應提出財產及收入狀況說明書及其債
    權人、債務人清冊。前項財產及收入狀況說明書，應表明下
    列事項，並提出證明文件：(一)財產目錄，並其性質及所在地
    。(二)最近五年是否從事營業活動及平均每月營業額。(三)收入
    及必要支出之數額、原因及種類。(四)依法應受債務人扶養之
    人。又法院認為必要時，得定期命債務人據實報告更生聲請
    前二年內財產變動之狀況，並對於前條所定事項補充陳述、
    提出關係文件或為其他必要之調查。再者，債務人經法院通
    知，無正當理由拒絕提出關係文件或為財產變動狀況之報告
    者，更生之聲請應駁回之，此觀消費者債務清理條例第43條
    第1 項、第6 項、第44條、第46條規定自明。
三、經查，本件抗告人具狀聲請更生並聲請保全處分，漏未(一)提
    出民國95年利用中華民國銀行公會會員辦理消費金融事件無
    擔保協商機制，成立之協議證明書（須有金融機構及聲請人
    簽名或蓋章之協商成立文件）。(二)陳明是否對他人有債權存
    在，如有，應註明該債務人之姓名或名稱及地址、各債務之
    數額、原因、種類及擔保。(三)提出聲請人配偶、受扶養人王
    許明子、王吳銀、王梓妍、共同扶養義務人王美霞、王智民
    、王切之財產及收入狀況說明書（應提出各類所得資料清單
    及財產歸屬資料清單，及其他土地、房屋、股票、存款等資
    料，如有土地房屋請提出登記謄本；如有股票、存款則請提
    出該股票或存款之證明文件資料）。(四)釋明聲請人每月必要
    支出之生活費（應列明計算方式及檢附收據）。(五)釋明聲請
    人每月必要支出之扶養費（應列明計算方式及檢附收據）。
    (六)陳明聲請人自97年12月起迄今之收入數額及來源。(七)陳明
    是否有領取失業給付？若有，其期間、金額等事項。前經原
    審於98年1 月14日裁定命其於5 日內補正，該裁定於同年1
    月19日寄存送達聲請人住所，有該裁定送達證書在卷足稽。
    抗告人既未遵期補正，揆諸上揭規定，原審裁定駁回抗告人
    更生之聲請，核無違誤，抗告意旨猶執前詞，指摘原裁定不
    當，求予廢棄原裁定，為無理由，應予駁回。
四、據上論結，本件抗告為無理由，依消費者債務清理條例第15
    條，民事訴訟法第495 條之1 第1 項、第449 條第1 項、第
    95條、第78條，裁定如主文。
中    華    民    國    98    年    4     月    30    日
                  民事第一庭  審判長法  官  紀文勝
                                    法  官  黃瑞井
                                    法  官  蔣得忠
以上正本係照原本作成
本件不得再抗告
中    華    民    國    98    年    4     月    30    日
                                    書記官  賴成育


司法院資訊處製作；財團法人民間司法改革基金會備份。
